cs: Kategorie filtru čočky: Kategorie 0; Kategorie 1; Kategorie 2; Kategorie 3; Kategorie 4; Jiné
it: Categoria del filtro della lente: Categoria 0; Categoria 1; Categoria 2; Categoria 3; Categoria 4; Altro
lt-LT: Lęšio filtro kategorija: 0 kategorija; 1 kategorija; 2 kategorija; 3 kategorija; 4 kategorija; Kita
hr-HR: Kategorija filtera leće: Kategorija 0; Kategorija 1; Kategorija 2; Kategorija 3; Kategorija 4; Ostalo
ru: Категория фильтра линз: Категория 0; Категория 1; Категория 2; Категория 3; Категория 4; Другой
nb: Linsefilterkategori: Kategori 0; Kategori 1; Kategori 2; Kategori 3; Kategori 4; Annet
nl: Lensfiltercategorie: Categorie 0; Categorie 1; Categorie 2; Categorie 3; Categorie 4; Andere
zh-TW: 鏡片濾光片類別: 第0類; 第1類; 第2類; 第3類; 第4類; 其他
bg-BG: Категория на филтъра на лещата: Категория 0; Категория 1; Категория 2; Категория 3; Категория 4; Други
de: Linsen-Filterkategorie: Kategorie 0; Kategorie 1; Kategorie 2; Kategorie 3; Kategorie 4; Sonstiges
th: หมวดหมู่ฟิลเตอร์เลนส์: หมวด 0; หมวด 1; หมวด 2; หมวด 3; หมวด 4; อื่นๆ
ko: 렌즈 필터 범주: 카테고리 0; 카테고리 1; 카테고리 2; 카테고리 3; 카테고리 4; 기타
fr: Catégorie de filtre des verres: Catégorie 0; Catégorie 1; Catégorie 2; Catégorie 3; Catégorie 4; Autre
ro-RO: Categoria de filtru al lentilei: Categoria 0; Categoria 1; Categoria 2; Categoria 3; Categoria 4; Altele
sv: Linsfilterkategori: Kategori 0; Kategori 1; Kategori 2; Kategori 3; Kategori 4; Övrigt
sl-SI: Kategorija filtra leče: Kategorija 0; Kategorija 1; Kategorija 2; Kategorija 3; Kategorija 4; Drugo
pl: Kategoria filtrów obiektywu: Kategoria 0; Kategoria 1; Kategoria 2; Kategoria 3; Kategoria 4; Inne
tr: Lens filtre kategorisi: Kategori 0; Kategori 1; Kategori 2; Kategori 3; Kategori 4; Diğer
el: Κατηγορία φίλτρου φακού: Κατηγορία 0; Κατηγορία 1; Κατηγορία 2; Κατηγορία 3; Κατηγορία 4; Άλλο
vi: Danh mục bộ lọc kính: Hạng 0; Hạng 1; Hạng 2; Hạng 3; Hạng 4; Khác
da: Linsefilterkategori: Kategori 0; Kategori 1; Kategori 2; Kategori 3; Kategori 4; Andet
en: Lens filter category: Category 0; Category 1; Category 2; Category 3; Category 4; Other
pt-BR: Categoria do filtro de lente: Categoria 0; Categoria 1; Categoria 2; Categoria 3; Categoria 4; Outro
pt-PT: Categoria de filtro de lente: Categoria 0; Categoria 1; Categoria 2; Categoria 3; Categoria 4; Outro
hu: Lencseszűrő-kategória: 0. kategória; 1. kategória; 2. kategória; 3. kategória; 4. kategória; Egyéb
sk-SK: Kategória filtra šošovky: Kategória 0; Kategória 1; Kategória 2; Kategória 3; Kategória 4; Iné
es: Categoría de filtro de lente: Categoría 0; Categoría 1; Categoría 2; Categoría 3; Categoría 4; Otros
ja: レンズフィルターカテゴリー: カテゴリー0; カテゴリー1; カテゴリー2; カテゴリー3; カテゴリー4; その他
zh-CN: 镜片滤光类别: 0 类; 1 类; 2 类; 3 类; 4 类; 其他
fi: Linssisuodatinluokka: Luokka 0; Luokka 1; Luokka 2; Luokka 3; Luokka 4; Muu